臺灣高等法院刑事裁定
111年度聲再字第235號
再審聲請人
即受判決人  王家強





上列再審聲請人因竊盜案件，對於本院108年度上易字第678號，
中華民國108年6月20日第二審確定判決（原審案號：臺灣桃園地
方法院106年度審易字第2165號；起訴案號：臺灣桃園地方檢察
署106年度偵字第14851號），聲請再審，本院裁定如下：
    主  文
再審之聲請駁回。
    理  由
一、聲請再審意旨略以：
　　本件再審聲請人即受判決人王家強（下稱聲請人），雖為本
    院以108年度上易字第678號判決（下稱系爭確定判決），認
    定於民國106年3月3日晚間6時30分許至4日上午10時10分許
    間，前往桃園市○○區○○路0段000巷00號，由黃鴻陽所管理而
    無人居住之神壇（外觀無招牌）後門外，持可傷及人體，危
    害人命，客觀上對人身安全構成威脅，得為兇器之「拔釘器
    」或「一字型起子」，撬開上址後門附著在門鎖上之鉸鍊，
    再啟門侵入該神壇，竊取神壇內之神尊金牌4面（價值約新
    臺幣《下同》5000元）及香油錢櫃1個（內有香油錢1萬元），
    得手後離去。迨4日上午10時10分許，黃鴻陽前往該神壇準
    備燒香拜拜時發現遭竊報警處理，經警到場勘察、蒐證，在
    侵入口即後門之門板內側發現留有血跡，經以棉棒轉移採集
    並送請鑑定比對結果，該血跡之DNA-STR型別與聲請人DNA-S
    TR型別相符，而查悉上情。然①黃鴻陽並無法確定香油錢櫃
    內之金額，更提不出購買金牌之證明，所證述財物遭竊之情
    形，本與事實不符。又②該神壇之後門早已遭人破壞，聲請
    人係倒楣前往附近小便時，不小心遭門鎖被破壞處劃傷，才
    致留下血跡，但依聲請人提出之GOOGLE街景照片(本院卷第2
    3頁)，顯示該神壇附近，係有鐵路平交道，當已設置監視器
    ，而有錄影檔案得還聲請人清白，但警方第一時間卻未調取
    ，致法院漏未斟酌此部分證據。另③友人潘劉坤昌，亦曾到
    庭作證，確稱有載聲請人至該神壇之路邊，讓聲請人下車小
    便，仍可為有利聲請人之認定。故以上開新事證聲請再審(
    本院卷第9至10、55至56頁)。
二、本院查：
　㈠按再審作為糾正確定判決事實認定錯誤之非常救濟機制，係
    立基於發現新事實或新證據，或者確有足生影響於判決之重
    要證據漏未審酌，始得重新進行單獨或綜合之觀察，以判斷
    確定判決有無事實認定錯誤之情形。又證據之取捨及事實之
    認定，乃事實審法院之職權，刑事案件經有罪判決確定後，
    若係指摘原確定判決有證據取捨不當、採證認事違背經驗、
    論理或其他證據法則，或有應調查之證據未予調查，以及不
    適用法則或適用不當等違背法令事項，屬判決有無法律上錯
    誤之非常上訴問題，因不屬於直接論斷判決認定事實有無錯
    誤之範疇，尚無從認為符合得聲請再審相關規定之要件，故
    不容受判決人祇係就原案件卷內已存在並經原確定判決取捨
    論斷之事證，徒自為相異評價而執為符合聲請再審事由之主
    張。且准許開啟再審程序之未及調查斟（審）酌之新事實、
    新證據或重要證據，除須具備「新規性」外，尚須具備「確
    實性」之要件，即須足以使人產生有可推翻原確定判決所認
    定事實合理懷疑之程度者，始克當之，此觀刑事訴訟法第42
    0條第1項第6款及第421條分別設有「（新事實或新證據單獨
    或與先前之證據綜合判斷）足認受有罪判決之人應受無罪或
    輕於原確定判決所認罪名之判決」及「就足生影響於有罪判
    決之重要證據漏未審酌」之限制要件即明(最高法院 111 年
    度台抗字第 660 號刑事裁定意旨參照)。
　㈡系爭確定判決認聲請人確有攜帶兇器、毀壞門扇竊盜之上開
    犯行，而犯刑法第321條第1 項第2款、第3款之之加重竊盜
    罪，判處有期徒刑10月，並宣告沒收未扣案之上開犯罪所得
    ，係依憑黃鴻陽於警詢時之證述，負責本案現場勘察之員警
    陳學明於第一審審理時之證述，及卷內勘察採證同意書、內
    政部警政署刑事警察局106年3月29日刑生字第1060023223號
    鑑定書、桃園市政府警察局中壢分局刑案現場勘察報告所附
    之刑案現場勘察紀錄表、刑案現場照片等證據為認定，且認
    聲請人之上開辯稱並不可採，其友人潘劉坤昌於第二審所為
    證述，亦不足為有利聲請人之認定。凡此，業於系爭確定理
    由內詳加指駁說明（見理由貳，及肆、一所載，本院卷第14
    至17、19頁），並經本院調取該案全卷詳閱確認無誤。
　㈢本件再審聲請意旨①及③，因係針對系爭確定判決原已調查、
    審認在案之黃鴻陽、潘劉坤昌等證述，持相異評價，再憑己
    意為爭執，並不具備「新規性」之要件；而再審聲請意旨②
    所提出之GOOGLE街景照片，僅顯示該神壇附近確有鐵路平交
    道經過(按：上開刑案現場照片本已可見及此)，並非現場監
    視器所錄得之事發當時影像檔案，並不致動搖系爭確定判決
    就聲請人確有撬開該神壇後門入內行竊之認定，亦不符合「
    確實性」之要求。則依上開說明，聲請人本件再審聲請，因
    未提出足以准許開啟再審程序之未及調查斟（審）酌之新事
    實、新證據或重要證據存在，其再審聲請為無理由，應予駁
    回。
據上論斷，應依刑事訴訟法第434條第1項，裁定如主文。
中　　華　　民　　國　　111 　年　　8 　　月　　5 　　日
                  刑事第十一庭  審判長法　官  張江澤
                                      法　官  郭惠玲
                                      法　官  梁志偉
以上正本證明與原本無異。
不得抗告。
                                      書記官  林明慧
中　　華　　民　　國　　111 　年　　8 　　月　　5 　　日